臺灣高等法院刑事判決　　　　　　　　　　　　　九十一年度上易字第二九六三號
　　上　訴　人　臺灣新竹地方法院檢察署檢察官
　　被　　　告　乙○○　男三十.
右上訴人因被告毀損案件，不服臺灣新竹地方法院九十一年度易字第六九二號，中華
民國九十一年八月五日第一審判決（起訴案號：臺灣新竹地方法院檢察署九十年度偵
字第七三三三號）提起上訴，本院判決如左：
    主  文
原判決撤銷。
乙○○損壞他人之大門玻璃，足以生損害於他人，處罰金參仟元，如易服勞役，以參
佰元折算壹日。
    事  實
一、乙○○與甲○○兩人係朋友，並有金錢借貸關係，乙○○於民國九十年四月二十
    日晚間十一時三十分許酒後至新竹縣新豐鄉後湖村一○○號甲○○住處索款，因
    不滿甲○○欠債避不見面，竟基於毀損之故意，徒手以拳頭用力敲破甲○○住處
    大門玻璃，足以生損害於甲○○。
二、案經甲○○訴請新竹縣警察局報由臺灣新竹地方法院檢察署檢察官偵查起訴。
    理  由
一、訊據被告乙○○故不否認於右揭時地徒手敲破甲○○住處大門玻璃等情，惟矢口
    否認有毀損故意，辯稱：因敲很久沒人理，一用力玻璃就破掉了，無毀損故意云
    云。然查又揭事實，已據告訴人甲○○指訴歷歷，並有照片二紙在卷可據，且被
    告亦不否認用力敲門，而玻璃門係易碎物，當為任何人所明知，被告竟用力敲擊
    至其手腕部受有撕裂傷合併肌腱及神經斷裂等傷（有診斷證明書附卷可按），顯
    見其力道之猛，應可預見打破該大門玻璃之結果，其仍執意為之，足認有毀損之
    故意，空言否認毀損之故意，自不足採，被告犯行事證明確，應依法論科。
二、核被告所為，係犯刑法第三百五十四條之毀損罪，原審未詳為勾勒，判決被告無
    罪，尚有未洽。檢察官上訴指摘原判決不當，為有理由，應由本院予以撤銷改判
    。爰審酌被告為索討債款，而犯刑章，並參酌其犯罪方法、手段、動機、目的、
    犯罪所生之危害，犯後態度，迄未與被害人達成和解，及其他一切情狀，量處如
    主文第二項所示之刑，並諭知易服勞役之折算標準。
據上論斷，應依刑事訴訟法第三百六十九條第一項前段、第三百六十四條、第二百九
十九條第一項前段，刑法第三百五十四條、第四十二條第二項，罰金罰鍰提高標準條
例第一條前段、第二條，判決如主文。
本案經檢察官費玲玲到庭執行職務。
中      華      民      國      九十一      年      十二    月    十    日
                              臺灣高等法院刑事第十三庭
                                  審判長法  官  蔡    燉
                                        法  官  鄧  振  球
                                        法  官  李  春  地
右正本證明與原本無異。
不得上訴。
                                        書記官  柳  秋  月
中      華      民      國    九十一    年     十二     月     十三     日
附錄本判決論罪科刑法條：
刑法第三百五十四條
毀棄、損壞前二條以外之他人之物或致令不堪用，足以生損害於公眾或他人者，處二
年以下有期徒刑、拘役或五百元以下罰金。
